臺灣新北地方法院板橋簡易庭小額民事判決
111年度板小字第978號
原      告  遠東國際商業銀行股份有限公司


法定代理人  侯金英  



訴訟代理人  劉思微  
被      告  蘇秀鳳  

上列當事人間請求給付信用卡帳款事件，本院於民國111年4月19
日言詞辯論終結，判決如下：
    主      文
原告之訴駁回。
訴訟費用新臺幣1,000元由原告負擔。
    理由要領
按請求權，因15年間不行使而消滅，但法律所定期間較短者，依
其規定；消滅時效，自請求權可行使時起算；時效完成後，債務
人得拒絕給付，民法第125條、第128條前段、第144條第1項分別
定有明文。次按主權利因時效消滅者，其效力及於從權利，民法
第146條前段亦有明定。本件原告主張被告尚積欠原告信用卡債
務新臺幣(下同)90,907元，及其中69,496元自民國106年2月17日
起至清償日止，按週年利率14.99%計算之利息未清償，然觀諸原
告提出之消費繳息總查表、信用卡債權計算說明書及欠款彙整資
料表，可見被告迄至96年1月1日尚積欠信用卡消費款暨預借現金
本金69,496元、利息7,680元、違約金4,200元未清償，共計90,9
07元，最後一期帳單之結帳日為96年1月13日，又原告主張依系
爭信用卡申請書約定條款第23條第1項約定，被告已喪失期限利
益，應立即繳款，而無繳款截止日，是系爭信用卡消費款暨預借
現金本金之債權請求權至遲應自96年1月13日起算消滅時效，原
告遲至111年2月17日始提起本件訴訟，請求被告清償債務，此有
民事起訴狀所蓋本院收狀戳章存卷可參，依前開規定，已罹於15
年之消滅時效，被告以原告系爭債權請求權已罹於消滅時效拒絕
給付，自屬有據。又系爭信用卡消費款暨預借現金之本金債權請
求權既已因罹於時效而消滅，則本於該債權所生之遲延利息屬從
權利，亦因被告為時效抗辯並拒絕給付，其請求權均應隨同消滅
，準此，原告請求被告給付90,907元，及其中69,496元自106年2
月17日起至清償日止，按週年利率14.99%計算之利息，為無理由
，應予駁回。
中　　華　　民　　國　　111 　年　　5 　　月　 13 　　日
                  臺灣新北地方法院板橋簡易庭
                            法  官  施函妤
以上為正本係照原本作成。
如不服本判決，應於送達後20日內，向本院提出上訴狀並表明上
訴理由，如於本判決宣示後送達前提起上訴者，應於判決送達後
20日內補提上訴理由書（須附繕本）。
中　　華　　民　　國　　111 　年　　5 　　月　 15 　　日
                            書記官  吳昌穆
附錄：
一、民事訴訟法第436條之24第2項：
    對於小額程序之第一審裁判上訴或抗告，非以其違背法令為
    理由，不得為之。
二、民事訴訟法第436條之25：
    上訴狀內應記載上訴理由，表明下列各款事項：
    (一)原判決所違背之法令及其具體內容。
    (二)依訴訟資料可認為原判決有違背法令之具體事實。
三、民事訴訟法第471條第1項：（依同法第436條之32第2項規定
    於小額事件之上訴程序準用之）
    上訴狀內未表明上訴理由者，上訴人應於提起上訴後二十日
    內，提出理由書於原第二審法院；未提出者，毋庸命其補正
    ，由原第二審法院以裁定駁回之。